【裁判字號】    99,審訴,690
【裁判日期】    991126
【裁判案由】    違反毒品危害防制條例
【裁判全文】
臺灣新竹地方法院刑事判決             99年度審訴字第690號
公  訴  人  臺灣新竹地方法院檢察署檢察官
被      告  王家榮
上列被告因違反毒品危害防制條例案件，經檢察官提起公訴（99
年度毒偵字第1462號），本院改依簡式審判程序判決如下：
    主  文
王家榮施用第一級毒品，處有期徒刑捌月。扣案之玻璃球壹個沒
收之。又施用第二級毒品，處有期徒刑肆月。扣案之玻璃球壹個
沒收之。應執行有期徒刑拾月。扣案之玻璃球壹個沒收之。
    事  實
一、王家榮前曾於民國94年間因施用毒品案件，經臺灣新竹地方
    法院檢察署檢察官聲請，而經本院於94年7 月22日以94年度
    毒聲325 號裁定送勒戒處所觀察、勒戒，旋因觀察、勒戒結
    果，因認有繼續施用毒品傾向，經臺灣新竹地方法院檢察署
    檢察官聲請，而經本院於95年1 月10日以95年度毒聲字第4
    號裁定令入戒治處所施以強制戒治，嗣於95年10月25日因認
    無繼續強制戒治之必要，而執行完畢出所，並經臺灣新竹地
    方法院檢察署檢察官於95年10月24日以95年度戒毒偵字第80
    號為不起訴處分確定。其又於97年5 月間因施用毒品案件，
    經臺灣新竹地方法院檢察署檢察官起訴，而經本院於97年7
    月31日以97年度訴字第571 號就施用第一級毒品部分判處有
    期徒刑6 月，就施用第二級毒品部分判處有期徒刑2 月，應
    執行有期徒刑6 月，於97年9 月2 日確定。其又於97年7 月
    間因施用毒品案件，經臺灣新竹地方法院檢察署檢察官起訴
    ，而經本院於97年8 月12日以97年度訴字第680 號就施用第
    一級毒品部分判處有期徒刑7 月，就施用第二級毒品部分判
    處有期徒刑3 月，應執行有期徒刑8 月，於97年9 月8 日確
    定。其又於97年12月間因施用毒品案件，經臺灣新竹地方法
    院檢察署檢察官起訴，而經本院於98年1 月21日以97年度訴
    字第1261號就施用第一級毒品部分判處有期徒刑7 月，就施
    用第二級毒品部分判處有期徒刑3 月，應執行有期徒刑8 月
    ，於98年2 月23日確定。其又於99年7 月間因施用毒品案件
    ，經臺灣新竹地方法院檢察署檢察官起訴，而經本院於99年
    9 月30日以99年度審訴字第586 號就施用第一級毒品部分判
    處有期徒刑8 月，就施用第二級毒品部分判處有期徒刑4 月
    ，應執行有期徒刑10月。
二、詎王家榮猶不知悔改，仍未戒除毒癮，復於前開強制戒治執
    行完畢5 年內及前揭違反毒品危害防制條例案件後，又另行
    起意，並基於施用第一級毒品海洛因之犯意，於99年8 月22
    日某時許，在新竹市○○路某處，以將第一級毒品海洛因置
    放玻璃球內燒烤，讓其起煙霧，再以吸食器吸食煙霧之方式
    ，施用第一級毒品海洛因。又另行起意，並基於施用第二級
    毒品甲基安非他命之犯意，於99年8 月22日16時許，在新竹
    市○○路某巷子內，以將第二級毒品甲基安非他命置放玻璃
    球內燒烤，讓其起煙霧，再以吸食器吸食煙霧之方式，施用
    第二級毒品甲基安非他命。嗣因其另案竊盜案件，於99年8
    月22日22時許，在新竹市○○路245 號前為警逮捕，並扣得
    玻璃球1 個。經警徵得其同意採集其尿液送驗結果呈嗎啡陽
    性反應、可待因陽性反應、安非他命陽性反應及甲基安非他
    命陽性反應，因而循線查悉上情。
三、案經新竹市警察局第二分局報告臺灣新竹地方法院檢察署檢
    察官偵查起訴。
    理  由
一、本件被告王家榮所犯毒品危害防制條例第10條第1 項施用第
    一級毒品罪及同條例第2 項施用第二級毒品罪，均非死刑、
    無期徒刑、最輕本刑為三年以上有期徒刑之罪或高等法院管
    轄第一審案件，其於本院準備程序進行中就被訴事實為有罪
    之陳述，本院認為合於刑事訴訟法第273 條之1 第1 項之規
    定，裁定進行簡式審判程序，先予敘明。
二、訊據被告王家榮對於上揭時地以如事實欄所示方法，分別施
    用第一級毒品海洛因及第二級毒品甲基安非他命等情坦承不
    諱，且有新竹市警察局第二分局扣押物品目錄表1 份、新竹
    市警察局第二分局搜索扣押筆錄1 份及照片6 幀附卷足參，
    並有玻璃球1 個扣案足資佐證。此外，經警將被告親採封緘
    之尿液送驗結果，均確呈可待因陽性反應、嗎啡陽性反應、
    甲基安非他命陽性反應及安非他命陽性反應等情，亦有臺灣
    尖端先進生技醫藥股份有限公司於99年9 月3 日所出具之濫
    用藥物尿液檢驗報告及新竹市警察局毒品犯罪嫌疑人尿液採
    驗作業管制紀錄各1 份附卷足憑，足見被告所為前開自白，
    確與事實相符而堪採信。
三、再者，被告前曾於94年間因施用毒品案件，經臺灣新竹地方
    法院檢察署檢察官聲請，而經本院於94年7 月22日以94年度
    毒聲325 號裁定送勒戒處所觀察、勒戒，旋因觀察、勒戒結
    果，因認有繼續施用毒品傾向，經臺灣新竹地方法院檢察署
    檢察官聲請，而經本院於95年1 月10日以95年度毒聲字第4
    號裁定令入戒治處所施以強制戒治，嗣於95年10月25日因認
    無繼續強制戒治之必要，而執行完畢出所，並經臺灣新竹地
    方法院檢察署檢察官於95年10月24日以95年度戒毒偵字第80
    號為不起訴處分確定。其又於97年5 月間因施用毒品案件，
    經臺灣新竹地方法院檢察署檢察官起訴，而經本院於97年7
    月31日以97年度訴字第571 號就施用第一級毒品部分判處有
    期徒刑6 月，就施用第二級毒品部分判處有期徒刑2 月，應
    執行有期徒刑6 月，於97年9 月2 日確定。其又於97年7 月
    間因施用毒品案件，經臺灣新竹地方法院檢察署檢察官起訴
    ，而經本院於97年8 月12日以97年度訴字第680 號就施用第
    一級毒品部分判處有期徒刑7 月，就施用第二級毒品部分判
    處有期徒刑3 月，應執行有期徒刑8 月，於97年9 月8 日確
    定。其又於97年12月間因施用毒品案件，經臺灣新竹地方法
    院檢察署檢察官起訴，而經本院於98年1 月21日以97年度訴
    字第1261號就施用第一級毒品部分判處有期徒刑7 月，就施
    用第二級毒品部分判處有期徒刑3 月，應執行有期徒刑8 月
    ，於98年2 月23日確定。其又於99年7 月間因施用毒品案件
    ，經臺灣新竹地方法院檢察署檢察官起訴，而經本院於99年
    9 月30日以99年度審訴字第586 號就施用第一級毒品部分判
    處有期徒刑8 月，就施用第二級毒品部分判處有期徒刑4 月
    ，應執行有期徒刑10月等情，亦有臺灣新竹地方法院檢察署
    刑案資料查註紀錄表、被告提示簡表、全國施用毒品案件紀
    錄表、受觀察勒戒人毒品及前科紀錄簡列表、矯正簡表暨臺
    灣高等法院被告前案紀錄表各1 份在卷足憑。綜上，本案事
    證已臻明確，被告於強制戒治執行完畢及前揭違反毒品危害
    防制條例案件後再犯施用第一級毒品海洛因及施用第二級毒
    品甲基安非他命之犯行均洵堪認定，應予依法論科。
四、按海洛因及甲基安非他命分屬毒品危害防制條例第2 條 第2
    項第1 款所列之第一級毒品及第2 款所列之第二級毒品。核
    被告王家榮所為，係犯毒品危害防制條例第10條第1 項之施
    用第一級毒品罪及同條第2 項之施用第二級毒品罪。至其持
    有第一級毒品海洛因及第二級毒品甲基安非他命後，均進而
    施用，其持有第一級毒品及第二級毒品之低度行為，應分別
    為施用第一級毒品及施用第二級毒品之高度行為所吸收，爰
    不另論其持有第一級毒品罪及持有第二級毒品罪。又被告所
    為上揭二罪間，犯意個別，行為互殊，應分論併罰。爰審酌
    被告經執行觀察勒戒及強制戒治後，仍無法戒除毒癮，顯然
    自制力薄弱，且無視毒品對其個人身心及社會之負面影響，
    所為顯然不足取，惟念及其所為係戕害自身身心健康，犯罪
    手段、情節及所生危害均尚非重大，暨其施用毒品之動機、
    目的、家庭生活狀況及坦承犯行等一切情狀，分別量處如主
    文所示之刑，及定其應執行之刑，以資懲儆。又扣案之玻璃
    球1 個，為被告所有，且係供其分別為施用第一級毒品海洛
    因及第二級毒品甲基安非他命犯行時所用之物等情，業據被
    告供述在卷，爰應依刑法第38條第1 項第2 款之規定，分別
    在被告施用第一級毒品罪項下，及施用第二級毒品罪項下，
    暨定應執行刑項下宣告沒收之。
據上論斷，應依刑事訴訟法第273 條之1 第1 項、 第299 條第1
項前段，毒品危害防制條例第10條第1 項、第2 項，刑法第11條
前段、第51條第5 款、第38條第1 項第2 款，判決如主文。
本案經檢察官邱志平到庭執行職務。
中    華    民    國    99    年    11    月    26    日
                  刑事第九庭    法  官  楊惠芬
以上正本證明與原本無異。
如不服本判決應於收受本判決後10日內向本院提出上訴書狀，上
訴書狀應敘述具體理由。上訴書狀未敘述上訴理由者，應於上訴
期間屆滿後20日內補提理由書狀於本院( 均須按他造當事人之人
數附繕本 )「切勿逕送上級法院」。
中    華    民    國    99    年    11    月    29    日
                                書記官  劉雅文
附錄論罪科刑法條：
毒品危害防制條例第10條：
施用第一級毒品者，處六月以上五年以下有期徒刑。
施用第二級毒品者，處三年以下有期徒刑。

司法院資訊處製作；財團法人民間司法改革基金會備份。
